臺灣高等法院刑事判決　　　　　　　　100年度上易字第554號
上　訴　人　臺灣基隆地方法院檢察署檢察官
被　　　告　辜○○
上列上訴人因被告詐欺案件，不服臺灣基隆地方法院99年度易字
第557 號，中華民國99年12月31日第一審判決（起訴案號：臺灣
基隆地方法院檢察署99年度偵字第3801號），提起上訴，本院判
決如下：
    主  文
原判決撤銷。
辜○○犯幫助詐欺取財罪，處有期徒刑月，如易科罰金，以新
臺幣壹仟元折算壹日。
    事  實                                                                
一、辜○○明知近年來臺灣社會盛行以虛設、借用或買賣等提供
    人頭帳戶之方式，供詐騙集團作為詐欺他人交付財物等不法
    用途，亦知金融機構帳戶係個人理財之重要工具，關係個人
    財產、信用之表徵，應可預見如交付陌生之人，可能供詐騙
    他人錢財等財產犯罪所用，竟仍基於縱若他人將其所交付之
    帳戶提款卡等物使用於詐欺取財，亦不違反其本意之幫助犯
    罪意思，於民國99年6月2日下午4時許，在位於基隆火車站
    前漢堡王漢堡店旁之7-11超商前，將其甫於同日申請之第一
    商業銀行哨船頭分行（下稱第一銀行）帳號00000000000號
    帳戶之存摺封面影本、提款卡及密碼，交付真實姓名不詳、
    自稱「林經理助理」之某成年男子，容任該男子及其所屬之
    詐欺集團使用其帳戶以遂行犯罪，資以詐騙集團成員向他人
    詐取財物之便利。嗣該詐欺集團成年成員共同基於意圖為自
    己不法所有之犯意聯絡，當日即由其中真實姓名不詳之某成
    年人打電話向林巧婷自稱為雅虎奇摩拍賣網站會計部人員，
    佯稱林巧婷先前用於網路購物之帳戶，遭誤設每月定期扣款
    ，須至自動提款機操作解除等語，使林巧婷信以為真，陷於
    錯誤而依該詐欺集團成員之指示，於同日先匯款新臺幣（以
    下同）2萬9989元、1萬9824元至合作金庫銀行北嘉義分行帳
    號0000000000000號帳戶（另為警偵辦），再匯款9萬7000元
    、1000元、1000元、1000元（此1000元為起訴書所漏載）、
    9 萬5000元至辜政翰之上開第一銀行帳戶，該等金額旋遭前
    揭詐騙集團成員提領一空；嗣林巧婷發覺受騙而報警，始循
    線查獲上情。
二、案經基隆市警察局第二分局報告臺灣基隆地方法院檢察署檢
    察官提起公訴。
    理  由                                                                
壹、程序方面：
    按被告以外之人（包括證人、鑑定人、告訴人、被害人及共
    同被告等）於審判外之陳述雖不符刑事訴訟法第159 條之1
    至之4 等4 條之規定，經當事人於審判程序同意作為證據，
    法院審酌該言詞陳述或書面陳述作成時之情況，認為適當者
    ，得為證據，刑事訴訟法第159 條之5 第1 項定有明文。查
    本件下列所用於證明被告辜政翰犯罪之被告以外之人於審判
    外之供述，公訴人、被告均於本院準備程序中表示同意作為
    證據（見本院卷第23至24頁），而本院審酌上開供述證據製
    作時之情況，無不當取供及證明力明顯過低之瑕疵，認以之
    作為證據應屬適當，揆諸前開規定，前揭證據資料應均有證
    據能力。
貳、實體方面：
一、訊據被告辜○○固不否認曾於99年6月2日開設上開第一銀行
    帳戶，並旋於同日下午4時30分許於基隆市火車站前之漢堡
    王餐廳旁之7-11超商前，將上開帳戶之存摺封面影本、提款
    卡及密碼，交予自稱「林經理助理」之成年男子，惟矢口否
    認有提供帳戶予他人使用之幫助詐欺犯行，辯稱：伊係撥打
    報上登載之0000000000號行動電話應徵工作，對方自稱林經
    理，並告知該工作係載送小姐，為保障伊及小姐安全，客人
    付款係匯入伊戶頭，故須查核伊帳戶有無遭凍結，並另告知
    0000000000號行動電話供聯絡，伊為求職而交付上開帳戶資
    料，後遲未接獲錄取通知，且上開2電話均打不通，伊即於
    翌日之99年6月3日即前往開戶行辦理掛失手續，當場遭警帶
    往警局等語。經查：
（一）被告確有於第一銀行開設上開帳戶，並領有存摺、提款卡
      及設定密碼等情，經被告自警詢伊始即自承無訛（見偵查
      卷第7 、90至91頁、原審卷第18至20、54頁），並有卷附
      第一銀行各類存款開戶暨往來業務項目申請書、印鑑卡、
      被告於上開銀行帳戶查詢清單等資料可稽（見偵查卷第19
      至21頁）。又被害人林巧婷於99年6 月2 日接到詐欺集團
      成員電話，佯稱其先前用於網路購物之帳戶，遭誤設為每
      月定期扣款，須至提款機前操作方得取消，被害人信以為
      真，陷於錯誤而依對方指示，於同日晚間10時50分許，利
      用第一銀行之自動櫃員機先後轉帳97000 元、1000元、10
      00元、1000元、95000 元至上開被告第一銀行帳戶，旋遭
      提領一空等情，亦據被害人於警詢時指訴綦詳（見偵查卷
      第17至18頁），並有被告上開帳戶未登摺帳項查詢清單、
      被害人提出之自動櫃員機交易明細表等件可憑（見偵查卷
      第21、40頁），足證被告上開帳戶確為詐騙集團成員用為
      向被害人詐騙而取得贓款之工具，至屬明確。
（二）按金融存款帳戶，事關存戶個人財產權益之保障，與存戶
      之印鑑章、提款卡、密碼結合，其專屬性、私密性更形提
      高，除非與本人具密切親誼關係者，難認有何正當理由可
      交付予他人，應妥為保管以防止被他人冒用，此為一般人
      均有之認識，縱偶因特殊情況須將存摺、印鑑章、提款卡
      、密碼交付他人，亦必深入瞭解對方之可靠性及其用途，
      再行提供使用，係吾人日常生活經驗與通常之事理；查被
      告於歷次供述，對所應徵之公司名稱、所在，均一無所悉
      ，甚至連向其收取提款卡等物之人之姓氏亦無所知，僅知
      為自稱「林經理助理」之人，即貿然交付其存摺、提款卡
      、密碼，又未要求收受者出具簽收文件，實與求職應徵工
      作之常情及一般人慎重保管帳戶資料、不任意交給他人之
      習性相悖。被告於原審審理中對所詢既然感到害怕，為何
      還要交付帳戶資料一節，亦答稱：因伊急著想找工作，想
      說碰碰運氣，應該不會被騙等語（見原審卷第21頁），顯
      見被告雖害怕帳戶資料被詐騙集團所用，仍心存僥倖而為
      交付；且被告於當日以1000元開戶後，於交付提款卡及密
      碼予自稱「林經理助理」之人前，已將其帳戶中之1000元
      款項提出，並經被告於原審審理中供承：「對方叫我領出
      來，說怕我的錢還是他的錢會搞不清楚，以防他領走我的
      錢。」等語（見原審卷第55頁），則被告當時已知將提款
      卡、密碼交付他人使用後，該持有提款卡及密碼之人，均
      可任意提領款項，且為避免自己遭受損失，始預先將款項
      提領一空，故其於交付上開帳戶提款卡及密碼之際，已明
      確認知該帳戶可供他人自由提領款項。
（三）被告既預見其帳戶已置於可供他人使用之狀態，且其於原
      審審理中亦供稱：伊係應徵載賓館小姐之工作，一天3000
      至4000元，伊薪水每天領，對方說要用伊帳戶轉帳，把小
      姐的交易所得轉入伊帳戶等語（見原審卷第20頁），足見
      被告對於其帳戶將供作存提不法所得之用，已有認識。參
      諸近年來利用人頭帳戶以行詐騙之事屢見不鮮，詐騙集團
      以購物付款方式設定錯誤、中獎、退稅、家人遭擄、信用
      卡款對帳、提款卡密碼外洩、疑似遭人盜領存款等事由，
      詐騙被害人至金融機構櫃檯電匯，抑或持提款卡至自動櫃
      員機依其指示操作，使被害人誤信為真而依指示操作轉出
      款項至人頭帳戶後，詐騙集團成員隨即將之提領一空之詐
      騙手法，層出不窮，且經政府多方宣導，應已成為生活常
      識。是避免本身金融機構帳戶被不法行為人利用為詐財之
      工具，應係一般生活所易於體察之常識。倘見他人不自行
      申請開立帳戶，反蒐集不特定人之帳戶使用，衡情當可預
      見被收集之帳戶可能被利用為與財產犯罪有關之工具。被
      告為30歲左右之人，且於原審審理中自承：伊係就讀基隆
      海事學校升二年級時肄業，之後即開始做電銲與水電工等
      語（見原審卷第21頁），顯已進入社會工作10年左右，係
      智慮成熟並具相當知識及社會經驗之人，對上開詐騙集團
      利用人頭帳戶之犯罪型態，實難諉為不知；其竟將自己之
      款項提出後，認自己不會有損失，即將關乎個人金融信用
      及隱私之提款卡等重要物件，任意交付不相識之他人使用
      ，顯認縱被詐騙集團用為騙取被害人財物之工具，亦不違
      反其本意。實則，其交付當日，詐騙集團成員隨即放心、
      大膽遂行其詐欺取財犯行並以之充為收款之工具，要求被
      害人依指示逕將款項轉入上開第一銀行帳戶後，旋即提領
      一空，益徵受處分人提供上開帳戶，資以詐騙集團行騙之
      便利，其有幫助詐欺之犯行甚明。
（四）被告雖辯稱係因應徵工作，受對方要求提供帳戶、提款卡
      及密碼，其並未有幫助詐欺之故意等語，然查：
    1.被告所稱應徵工作係相約在基隆火車站對面7-11便利商店
      門口與對方會面之過程，與一般求職者應繳交履歷表、至
      公司面談等審慎情形有別；而被告對應徵工作何以須提供
      提款卡與密碼，先於警詢時陳稱：因對方要測試伊帳戶是
      否可以轉帳等語（見偵查卷第8 頁），後於偵查中陳稱：
      對方告知伊工作係載小姐，男客給付之金錢要轉入伊帳戶
      ，以保護伊與小姐安全等語（見偵查卷第90頁），又於原
      審審理中稱：對方要測試帳戶有無被凍結等語（見原審卷
      第18、55頁），已不一致；參以被告原即擁有其他銀行帳
      戶，對於銀行金融工具之使用並非陌生，當知他人或其他
      帳戶之金錢欲轉入其帳戶，僅需其帳戶帳號及戶名資料即
      可，無需使用存摺、金融卡，更無連同密碼亦一併告知之
      必要；且被告前亦有薪資匯入帳戶之工作經驗，已知一般
      公司匯入薪資與員工有無交付提款卡及告知密碼無涉，被
      告對於要求其交付提款卡與告知密碼之不合常情要求，應
      無不加懷疑反為盡信之理。又若係為測試帳戶有無被凍結
      ，被告原即擁有其他銀行之金融帳戶，理當提供其斯時已
      持有之帳戶供查證，其卻捨此不為，反大費周章另行新設
      帳戶，且該第一銀行帳戶係被告甫於交付前所設立，如何
      能有被凍結之可能；再者，被告偕同自稱「林經理助理」
      之人共往附近任何金融機構之自動櫃員機操作測試，即可
      當場得知該帳戶有無被凍結，方法甚為簡便，故無論係轉
      帳或測試帳戶有無凍結，均難想像有交付提款卡及密碼之
      必要。
    2.另經比對被告使用0000000000電話之通聯紀錄，於被告所
      提之報紙徵才廣告，除其中刊登之0000000000號電話外，
      未見被告有何撥打其他該報上所登徵人廣告之電話，亦經
      被告當庭核對其上開通聯紀錄後所確認（見本院卷第25頁
      ），與被告所辯急於尋找工作一情不符；被告復再辯稱其
      係以另外一支0000000000號行動電話撥打其他應徵工作之
      電話，且會另行提出通聯紀錄為證等語（見本院卷第25頁
      ），然迄本院辯論終結，均未提出相關資料，本院亦查無
      該門號於99年6 月間之通聯紀錄（見本院卷第27頁），被
      告此部分所辯已無從證明。而被告與上述收取第一銀行帳
      戶提款卡及密碼之自稱「林經理助理」之人，顯係初晤，
      無任何信賴基礎，若被告擔任載送從事性交易小姐之應召
      站司機，須負責向客戶收取現金，主持應召站之人為避免
      被告擅自領取或侵占客戶交付之款項，自可請客戶直接將
      款項匯入公司之帳戶內，抑或請被告於收取款項後，交回
      應召站或存入應召站帳戶內即可，顯無可能要求客戶將性
      交易對價以匯款方式給付，徒留證據或增曝光之可能，亦
      無可能大費周章要求被告將向客戶收取款項後，存入其銀
      行帳戶內，再由持被告提款卡之人將款項領出；況擔任應
      召站司機即俗稱「馬伕」之人，其工作時間多在晚間，彼
      時金融業泰半未營業，被告如何存入收取之款項？被告於
      偵查時亦自承在對方要求提供提款卡及密碼以供客戶金錢
      轉帳時，曾質疑性交易應該都是給「現金」，何須使用伊
      帳戶等情（見偵查卷第91頁），可見被告對於對方要求其
      提供帳戶，已察覺不合常理。而被告當天以1000元開戶後
      ，馬上領出，再交付帳戶資料，益徵被告存有其帳戶將被
      對方使用之慮；被告明知所應徵工作可能屬非法行業時，
      在未經查證該收取帳戶資料之成年男子之真實姓名、年籍
      資料，暨應徵應召站虛實、所在之情況下，即率爾將其第
      一銀行帳戶之提款卡與密碼資料交付並告知予該名無任何
      信賴基礎，亦不知如何為進一步聯絡之成年男子，實難謂
      被告主觀認知並無絲毫懷疑之處。
    3.又觀諸被告使用之0000000000號電話雙向通聯紀錄，該電
      話分別於99年6 月2 日12時16分35秒、15時7 分11秒、15
      時47分11秒、16時31分36秒、17時1 分53秒接獲詐騙集團
      使用之0000000000電話來電，通話時間分別為263 秒、19
      秒、99秒、155 秒、90秒（見偵查卷第28頁），通話頻繁
      且為時不短，再參以被告自承伊係於99年6 月2 日下午3
      時許至第一銀行開戶，於同日16時30分許於基隆火車站附
      近之速食店前路邊交付帳戶資料予自稱「林經理助理」之
      人，相互比對可知被告於99年6 月2 日中午12時許，與欲
      求職公司聯絡後，即至第一銀行開立帳戶，並於申辦當時
      與詐騙集團成員密切聯繫，於領得提款卡後，旋相約於路
      邊交付金融卡並告以密碼，且被告所述交付帳戶提款卡及
      密碼前後之時點即16時31分許，有與該詐騙集團通話長達
      2 分半鐘（155 秒）之紀錄，於被告所述交付帳戶後之同
      日17時1 分許，又有長達1 分半鐘（90秒）之通話，且均
      是詐騙集團成員來電，可知被告開戶、交付帳戶之過程，
      均與詐騙集團密切聯繫，與一般求職者應公司要求開設薪
      水帳戶繳交至公司即可之過程不同。被告辯稱伊交付提款
      卡後，對方電話就打不通，故伊於交付上開帳戶資料後次
      日，旋至第一銀行辦理掛失，當場即遭警自銀行帶回製作
      筆錄，伊於警局製筆錄時，亦有打電話給報上刊登之電話
      ，但成為空號、打不通，故伊是受騙等語，惟依上開雙向
      通聯紀錄顯示，被告使用之0000000000電話於99年6 月3
      日尚有與其所稱詐騙集團成員所使用之0000000000、0000
      000000等2 門號聯繫之紀錄：於99年6 月3 日12時7 分30
      秒、12時35分35秒，15時12分48秒，分別由被告以其使用
      之0000000000號電話撥打至詐騙集團成員使用之00000000
      00號電話，均有撥通，通話分為47秒、47秒、12秒（見偵
      查卷第29、30、35、36頁）；另詐騙集團成員亦於99年6
      月3 日12時46分3 秒、15時17分31秒，使用0000000000號
      電話撥打給被告，各通話49秒、254 秒（見偵查卷第29、
      30頁），並無被告所稱成為空號或無法聯繫之情形，且尚
      有通話長達254 秒即4 分多鐘者；而被告至第一銀行掛失
      上開提款卡之時點，洽於該通詐騙集團主動與被告聯繫長
      達4 分多鐘之通話後，足證被告所辯因為電話不通，始發
      現受騙，方於開戶後隔日即又辦理掛失之詞，虛偽不實，
      並不足採，況被告在上開通話中，竟未詢問公司名稱、地
      址、具體工作內容及對話者之姓名，亦難以想像通話內容
      為單純之求職事項。查本件被害人於被告交付帳戶予詐騙
      集團成員當日晚間10時許，即受詐騙而分別轉帳9 萬7000
      元、1000元、1000元、1000元、9 萬5000元至上開被告第
      一銀行帳戶，詐騙集團成員並於當日深夜及翌（3 ）日凌
      晨即將帳戶內金額提領一空，此有自動櫃員機提領對照表
      、被害人之轉帳交易明細表、第一商業銀行未登摺帳項查
      詢清單附卷可稽（見偵查卷第39、40、21頁），而被害人
      亦於99年6 月3 日凌晨零時53分向內政部警政署反詐騙專
      線通報，有內政部警政署反詐騙諮詢專線紀錄表可佐（見
      偵查卷第52頁），觀諸上開流程，被害人於被告交付帳戶
      資料當日深夜即被詐騙，所轉入被告帳戶之金錢旋遭提領
      一空，被害人報案時，被告之第一銀行帳戶已達其使用目
      的且無法再利用，次日被告與詐騙集團成員又有密切之電
      話往來，通話後被告即刻至銀行欲辦理掛失，皆可顯示被
      告交付帳戶資料時，因可預見恐被詐騙集團不法使用，此
      後即積極聯絡，並於該帳戶遭警示後，前往辦理掛失手續
      ，無非事後彌縫或補救措施，與其交付本件帳戶資料時，
      應有預見收受者可能持伊所交付之帳戶用以詐騙他人，且
      對於此之發生亦不違其本意等判斷，尤屬二事。而詐騙集
      團使用人頭帳戶供被害人匯入款項，必會掌握帳戶申請人
      之情形，否則一旦帳戶申請人過早辦理掛失止付，或藉由
      辦理補發存摺、變更印鑑及密碼，將款項提領一空，不僅
      可能精心策劃之詐騙成果將功虧一簣，更有可能於車手提
      款時被警逮獲而循線追查，詐騙集團當無甘冒此等風險之
      理。是被告上開事後掛失之舉，原因出諸多端，不足執為
      有利被告之認定。
    4.至另案雖亦有被告吳姿萱等人因撥打同一支0000000000號
      電話應徵工作而提供金融帳戶提款卡及密碼，業經各管轄
      地檢署為不起訴處分，且該0000000000號電話申辦名義人
      楊詠媞（原名楊雪君）亦於原審審理中證稱其名義係遭冒
      用等語（見原審卷第23至25頁），惟該支報刊電話及報載
      徵人內容，乃詐騙集團假工作為名、行徵求或騙取帳戶之
      實所用之工具，交付帳戶資料之人是否果係受騙，仍應視
      各人年齡學識、生活狀況、工作經驗、社會歷練等個案具
      體情形而斷，本件被告前曾因施用毒品被送觀察勒戒，另
      曾因違背安全駕駛致交通危險罪被判處拘役等接受偵、審
      經驗，有本院被告前案紀錄表在卷可考，且其為約30歲之
      成年人，並經被告於偵查中陳明：本件並非伊第一份工作
      ，伊前有在工地工作之經驗，且之前工作支領薪水有直接
      領現金，也有用銀行帳戶，伊原有華南銀行帳戶等語（見
      偵查卷第92頁），是依被告之年紀、工作及社會閱歷，以
      及有使用金融機構帳戶、提款卡、兼有工作求職、經由金
      融帳戶支領薪資等常識及經歷，均與一般於社會工作之人
      相符，被告實具相當智識、判斷能力與社會閱歷；而現今
      詐欺集團為取得他人之存款帳戶，常以應徵工作、質押借
      款或辦理貸款為由，誘使民眾交付金融機構之存款帳戶，
      以隱匿其財產犯罪之不法行徑，規避執法人員之查緝，並
      掩飾、確保因自己犯罪所得之財物，類此案件在社會上層
      出不窮，亦早經坊間書報雜誌、影音媒體廣為報導，被告
      係具備通常事理能力之成年人，自可預見其所交付之金融
      帳戶可能供詐騙集團使用，作為騙取他人財物之工具。況
      經由相同報紙徵人廣告、撥打相同電話而後之對話內容，
      是否有提供帳戶之報酬或其他好處，未必一致，故尚難以
      其他求職者亦依相同之報紙徵人廣告、撥打相同電話而受
      騙，即置其他證據於不顧，遽行論定被告對於其帳戶可能
      為不法集團所用一節，毫無預見；是他案之處理結果，尚
      無從於本案比附援引。
    5.綜之，姑不論被告係因何原因與詐騙集團成員有所接觸，
      即或因應徵工作之故而設立帳戶並交付予自稱「林經理助
      理」之人，經衡諸一般人對於帳戶資料運用之謹慎，且知
      悉詐騙集團均利用人頭帳戶以逃避查緝之常識，被告對收
      取帳戶資料者可能係詐騙集團成員，有所預見，仍抱持縱
      為詐騙集團騙取帳戶，反正帳戶內已無餘額，於其本身並
      無損失之心態，將帳戶資料交付於不相識之他人，堪認其
      有幫助詐欺之不確定故意，已如前述。被告所爭執其係應
      徵工作等項，均在於抗辯其無犯罪之直接故意，與本院認
      定其係存有不確定之故意，已不相牟，所辯即使為真，亦
      於該犯意之認定並無影響。本院依被告之請求，調閱其交
      付帳戶資料所在附近及商家之監視錄影帶，然經基隆市警
      察局第二分局覆以：現場週邊無裝設監視錄影設備，另訪
      談店家，均稱店內裝設之監視錄影檔案僅留存2 至4 週，
      無法提供案發當時之監視錄影畫面等情，有該分局100 年
      3 月30日基警二分偵字第1000203245號函及所附現場附近
      照片20幀可參（見本院卷第32至42頁），故已無該等錄影
      畫面存檔，然即使尚有留存，亦僅足證明被告將其帳戶資
      料交付自稱「林經理助理」之人之事實，尚無從進而證明
      被告於交付帳戶當時無法預見該帳戶將被不法使用之不確
      定故意。
（五）綜上，本件事證已臻明確，被告所辯各節均不足採，其犯
      行洵堪認定，應依法論科。
二、按刑法上之幫助犯，係對於犯罪與正犯有共同之認識，以幫
    助之意思，對於正犯資以助力，而未參與實施犯罪之行為者
    而言（最高法院49年度台上字第77號判例意旨足參）。從而
    ，如未參與實施犯罪構成要件之行為，而係出於幫助之意思
    提供助力，即屬幫助犯，而非共同正犯。查被告基於幫助詐
    欺取財之犯意，將其銀行存摺封面影本、提款卡連同密碼資
    料提供自稱「林經理助理」之成年人，該成年人所屬詐欺集
    團即利用被告之幫助，意圖為自己不法之所有，施用詐術使
    被害人陷於錯誤，因而轉帳匯款至被告之帳戶，被告所為應
    係參與詐欺罪構成要件以外之行為，在無證據證明被告係以
    正犯而非以幫助犯之犯意參與犯罪之情形下，應認其所為係
    幫助犯而非正犯行為。故核被告所為，係犯刑法第30條第1
    項、第339 條第1 項之幫助犯詐欺取財罪。又被害人受詐騙
    而先後匯款9 萬7000元、1000元、1000元、1000元、9 萬50
    00元入被告上開第一銀行帳戶，起訴書犯罪事實欄雖漏載其
    中1000元部分，惟該金額部分與經起訴且論罪科刑部分，屬
    同一幫助詐欺犯行，本院自應併予審究。被告以幫助他人犯
    罪之意思而參與犯罪構成要件以外之行為，為上開詐欺取財
    罪之幫助犯，應依刑法第30條第2 項規定，按正犯之刑減輕
    之。
三、原審不察，誤為無罪判決，尚有未洽，檢察官上訴意旨認被
    告應成立幫助詐欺犯行，為有理由，本院自應將原判決撤銷
    改判。爰審酌被告為智慮健全之成年人，其明知近年來國內
    多有詐騙集團以各類名目犯案，且均係利用人頭帳戶收受不
    法所得，非但增加被害人尋求救濟之困難，造成社會人心不
    安，亦助長詐騙犯罪者之氣焰，猶任意交付自身銀行帳戶供
    他人充為犯罪收贓之用，使詐騙集團成員因有「人頭帳戶」
    包藏掩飾，難遭查緝而有恃無恐，行徑更加囂張，所生危害
    甚鉅，暨被告犯罪之動機、目的、手段、其智識程度、生活
    狀況、犯後態度、被害人之損失等一切情狀，量處如主文第
    2 項所示之刑，並諭知易科罰金之折算標準。
據上論斷，應依刑事訴訟法第369 條第1 項前段、第364 條、第
299 條第1 項前段，刑法第30條第1 項、第2 項、第339 條第1
項、第41條第1 項前段，刑法施行法第1 條之1 ，判決如主文。
本案經檢察官黃全祿到庭執行職務。
中    華    民    國   100    年    6     月    7     日
                  刑事第十九庭審判長法  官  鄧振球
                                    法  官  潘翠雪 
                                    法  官  彭幸鳴
以上正本證明與原本無異。
不得上訴。
                                    書記官  陳靜姿
中    華    民    國   100    年    6     月    7     日
附錄本案論罪科刑法條：
刑法第339 條第1 項
意圖為自己或第三人不法之所有，以詐術使人將本人或第三人之
物交付者，處5 年以下有期徒刑、拘役或科或併科1000元以下罰
金。